臺灣臺中地方法院刑事判決　　　　　　　　　　　　　九十三年度訴字第五七二號
　　公　訴　人　臺灣臺中地方法院檢察署檢察官
　　被　　　告　丙○○
右列被告因妨害國幣懲治條例案件，經檢察官提起公訴（九十三年度偵字第一一八六
號），本院判決如左：
    主  文
丙○○共同意圖供行使之用，而偽造幣券，處有期徒刑伍年陸月。扣案如附表一編號
一及編號二查獲物品欄內所示之物品及附表三所示之偽造幣券（舊版新台幣仟元紙幣
貳張、新版新台幣仟元紙幣壹張），均沒收。
    事  實
一、丙○○前於民國八十四年間，因違反肅清煙毒條例及麻醉藥品管理條例二罪，經
    臺灣高雄地方法院於八十五年三月十三日以八十四年度訴字第三００五號分別判
    處有期徒刑三年三月及二月，並定應執行刑為三年三月，復於八十五年間，又因
    偽造文書及竊盜二罪，經臺灣高等法院高雄分院分別判處有期徒刑五月及三月，
    並定應執行刑為七月，嗣二案接續執行，並更定其刑為三年八月，丙○○入監執
    行後，於八十八年一月十八日假釋交付保護管束，而於九十年一月十七日始行期
    滿，其於假釋交付保護管束期間之八十九年六、七月間，透過婚姻介紹所之介紹
    ，而與乙○○（其所犯妨害國幣懲治條例部分，業據臺灣高等法院臺中分院於九
    十二年九月三日以九十二年度上訴字第一三一三號判處有期徒刑五年二月，並經
    最高法院於九十二年十一月二十日以九十二年度台上字第六五一二號判決駁回其
    上訴而告確定，以下均稱此案件為前案）相識，竟與乙○○共同基於意圖供行使
    之用而偽造通用紙幣之犯意聯絡，在乙○○位於臺中市○區○○街二二巷一０號
    住處，將自備舊版及新版新台幣千元、五百元通用紙幣以掃描器掃瞄成圖像後，
    以電腦影像處理軟體編輯列印輸出後予以裁剪之方式，偽造中華民國境內由中央
    政府之中央銀行發行之紙幣成品、半成品多張，於成品完成後供渠等行使之用。
    乙○○並曾於八十九年十月間交付如附表一編號二所示之偽造舊版新台幣千元紙
    幣四張予友人秦銘興，丙○○另接續於八十九年七月一日及九十年一月五日持前
    開偽造之新台幣千元幣券，分別給付予快遞公司人員吳國銘（舊版新台幣千元紙
    幣二張）及計程車司機王美心（新版新台幣千元紙幣一張）而行使之（均經檢察
    官為不起訴處分，詳如附表三）。嗣為臺中憲兵隊於九十年一月十二日二十一時
    三十分在秦銘興臺中市○○路一一０號二樓之一住處，查獲由乙○○交付之偽造
    舊版新台幣千元通用紙幣四張；再於九十年一月十八日二十一時十分許，於前開
    臺中市○區○○里○○街二二巷一０號查獲乙○○，同時扣得千元偽鈔一張、偽
    造紙鈔之空白紙一疊、掃描器一台、列表機一台、電腦主機一台（含滑鼠、鍵盤
    各一個）。
二、案經臺灣高等法院臺中分院檢察署檢察官自動檢舉後，函請臺灣臺中地方法院檢
    察署檢察官偵查起訴。
    理  由
壹、訊據被告丙○○矢口否認有何與前案被告乙○○共同偽造通用紙幣之犯行，辯稱
    ：乙○○涉案被查扣之電腦主機上新版千元、五百元及舊版五百元之檔案建立時
    間，分別於九十年一月十日下午四時許、十一日及十八日凌晨一時及五時建檔，
    此時段伊正與幼子相聚於租賃之臺中市○○路○段十五號九樓之三住處，且乙○
    ○所使用之掃描器以化名王振丞送修，於九十年一月十日十六時取回，足證上開
    紙幣建檔全係乙○○所為，伊全不知情，更無列印使用。乙○○供稱該千元、五
    百元紙幣係伊掃描成圖像檔案存放於其電腦主機硬碟中，已不攻自破，執意陷害
    伊，不足為採。且伊於九十年一月五日涉嫌被訴使用偽鈔一案所查扣之新版千元
    新台幣偽鈔，其上印制之編號經核與乙○○扣案之九十年四月至六月間，由不明
    人士向檢察官檢舉時，所檢附八十九年五月二十三日之報紙廣告所購得之二紙新
    版一千元紙幣號，均為相同，足證伊所被查扣該偽鈔係乙○○乘伊不知之情況下
    ，藏於伊之皮夾中，該偽鈔係乙○○所偽造，與伊無關云云。惟查：
  一、證據能力方面：按檢察官係認定前案被告乙○○與本件被告丙○○為屬共同偽
      造幣券之共同正犯，而共犯乙○○在前案法院審理時所為供述，在本件被告之
      審判程序中，乃屬被告以外之人於審判外之言詞供述，依刑事訴訟法第一百五
      十九條第一項之規定原則上並無證據能力，惟其於前案本院及臺灣高等法院臺
      中分院法官面前為上開供述，依刑事訴訟法第一百五十九條之一第一項「被告
      以外之人於審判外向法官所為之陳述，得為證據」之規定，該供述應具有證據
      能力。另共犯乙○○於警局及偵查中基於證人地位所為之陳述，亦為被告以外
      之人於審判外之言詞陳述，依刑事訴訟法第一百五十九條第一項之規定，原則
      上亦不具證據能力，然其於本院九十三年五月二十六日審理時，已另居於證人
      地位、經合法具結，並在賦予被告及其選任辯護人對質詰問機會之情形下為證
      述，則其前開於警詢、偵查時所為之證述，即因其在本件公判庭至本院作證，
      而均取得證據能力。
  二、罪責認定方面：
  （一）右揭事實，業據共犯乙○○於前案警詢、偵查及法院審理時供證稱：憲警於
        九十年一月十八日在伊住處查到的千元偽造紙幣，係於案發前七個多月透過
        婚姻介紹所認識的女子盧碧蓮（即被告丙○○）所帶來的，伊與盧碧蓮是男
        女朋友，盧碧蓮知道伊有電腦設備，故常常至伊住處玩電腦，盧碧蓮曾將千
        元、五百元紙幣予以掃瞄成圖像檔案存放於其電腦主機硬碟中，並曾將之列
        印出來給伊看，盧碧蓮都趁伊睡覺時列印，有列印過三、四次，每次均列印
        約十三、四張，伊醒來有看過裁剪過的偽造紙幣小紙頭，伊曾叫盧碧蓮刪除
        該程式。盧碧蓮每次印完偽鈔後就自己帶走，伊不知盧碧蓮如何處理印好的
        偽鈔，不過盧碧蓮曾說這偽造紙幣在檳榔攤很好用。」等語甚詳（見前案偵
        查卷第九頁至第一０頁、第二七頁、第四三頁、第五七頁，前案本院卷第二
        ０頁、第四二頁、第八０頁至第八五頁，前案二審卷第四七頁、第四八頁）
        ，核與證人即共犯乙○○之友人秦銘興亦於前案偵查中證稱：於伊住處所查
        獲之千元偽鈔係乙○○於八十九年十月間寄放。乙○○有說是前任女友「小
        如」（乙○○於前案供稱即係被告丙○○）有使用過偽鈔要交予警方等語（
        見前案偵查卷第七四頁，前案本院卷第四二頁），情節亦屬相符。另員警九
        十年一月十八日當天，在共犯乙○○住處所查獲之電腦主機硬碟內，乃含有
        「ＰＨＯＴＯＩＭＰＡＣＴ試用版」、「ＭＧＩＰＨＯＴＯＳＥＩＴＥ」二
        套影像處理軟體，由該等軟體檢視扣案硬碟內之檔案結果，有如附表二編號
        一至四所示，包括併排之新版一千元紙鈔正背面各四張、併排之新版五百元
        紙鈔背面四張、舊版五百元紙鈔正面一張等檔案一節，業據前案本院審理時
        會同共犯乙○○及其選任辯護人陳益軒律師、本院資訊室人員當庭勘驗屬實
        （勘驗筆錄見前案本院卷第一一五頁至第一一六頁），並經列印出之圖片四
        張附卷可稽（見前案本院卷第一二０頁、第一二一頁、第一二三頁、第一二
        四頁）。加以本案同時遭扣押之物品包括掃描器一台、印表機一台、紙面較
        一般事物用紙為光滑、雪白之印表紙一疊等物品，則以共犯乙○○住處有此
        等軟體及設備存在一節，參酌當今電腦普及率高，一般人均可透過簡單之學
        習而嫻熟各種周邊設備包括掃描器、影像軟體之操作方式等常情觀之，共犯
        乙○○所稱被告曾將千元、五百元紙幣予以掃瞄成圖像檔案存放於其電腦主
        機硬碟中，並曾將之列印等語，應符實情。被告固於前案本院審理時到庭供
        證：在去年（按：八十九年）十二月左右曾經看過乙○○以掃描器掃瞄鈔票
        並列印等語在卷（見前案原審卷第十九頁），則以被告與乙○○自八十九年
        六、七月間即已認識交往且往來頻繁密切，其二人所述固有就本身之同有不
        法行為一事有避重就輕之嫌，惟尚難謂共犯乙○○所供關於被告有使用系爭
        電腦設備列印幣券圖像之證言有何不足採信之處。況共犯乙○○於前案本院
        審理時既已坦承其於八十九年六、七月間至九十年元月初間，與被告間之關
        係密切，被告到臺中有時會在其住處逗留一、二天，二人也會一起去逛街消
        費等情，縱該等影像軟體如被告所稱皆係由共犯乙○○輸入並以印表機輸出
        ，實難謂被告就此並無犯意之聯絡及行為之分擔。
  （二）被告丙○○固辯稱：本件電腦顯示如附表二所示資料灌入及修改之時間，伊
        係租屋居住於臺中市○○路○段十五號九樓之三，並未與乙○○同居，伊不
        可能於夜間至乙○○家使用電腦云云，並提出房屋租賃契約書為證；惟查，
        被告於前案始終未曾否認確有與共犯乙○○交往之事實，被告於前案偵查中
        書予承辦檢察官之書信中亦自陳有於共犯乙○○住處沐浴之情事（見前案偵
        查卷第六一頁反面），足見其與共犯乙○○交往程度及關係之密切，共犯乙
        ○○於前案亦堅稱被告多次於其家中過夜並使用電腦等語，已如前述，是被
        告應有於共犯乙○○家中使用前開扣案之電腦，並列印偽造之幣券無訛。況
        依本院於前案勘驗結果，附表二所載係電腦軟體資料儲存及修改之時間，並
        非本院認定被告與共犯乙○○偽造紙幣之犯罪時，被告既與乙○○共為本件
        犯行，自當可由共犯乙○○於事後另行儲存或修改檔案，惟此已與偽造幣券
        之構成要件該當與否無涉，被告於此時未居於共犯乙○○家中，尚無礙於被
        告參與本件犯行之認定，是被告此部分辯詞，並無可採，其所提房屋租賃契
        約書亦不足憑為被告有利之認定。被告復辯稱：依本院於前案勘驗結果，偽
        鈔之電腦檔案建檔時間均為九十年一月十日以後，伊自斯時起即未曾使用乙
        ○○之電腦云云；然本院於前案勘驗之時，電腦硬碟中存有被告於九十年一
        月八日始申領補發之身分證正面掃瞄檔案（見前案本院卷第一二二頁，即附
        表二編號五），被告於前案亦供陳於申辦後之一星期內並無遺失身份證（見
        前案本院卷第一六七頁），如被告未曾使用扣案電腦及掃描器建檔，又何以
        其補發之身分證正面掃描檔案資料會出現於扣案之電腦硬碟中，足見被告此
        部分辯詞，亦屬子虛，無足採信。至共犯乙○○於本院翻異前詞，改稱本件
        偽鈔均係其所偽造，與被告無關云云（見本院卷第六二頁至第六九頁）；共
        犯乙○○此部分供證，非惟與其於前案所供殊屬迥異，且共犯乙○○於本院
        經檢察官為主詰問時，復證陳伊並未掃瞄被告之身分證等語（見本院卷第六
        五頁、第六八頁），與前開本件扣案電腦中存有被告於九十年一月八日始申
        領補發之身分證正面掃瞄檔案之客觀事實亦有齟齬，自難遽認其於本件本院
        審理時所為證詞係屬真實而得予採信。
  （三）再被告丙○○曾於九十年一月六日，因搭乘計程車至派出所報案，而使用偽
        造之千元紙鈔償付車資一事，雖經檢察官以犯嫌不足為由，為不起訴處分確
        定，業經本院依被告聲請調取臺中地方法院檢察署九十年度偵字第八一六三
        號全卷核閱屬實，但仍可見被告確有使用偽造幣券之客觀情事。被告雖辯稱
        ：伊當日既欲前往派出所報案，應不至於當日明知係偽鈔猶持以行使，該一
        千元偽鈔係共犯乙○○列印後，擅自置入伊之皮包內，伊並不知情云云；惟
        查，被告前於八十九年七月一日即曾因涉嫌行使偽造幣券（亦為千元紙鈔）
        ，經高雄地方法院檢察署檢察官於八十九年十月三十日以八十九年度偵字第
        一四七一五號，認犯嫌不足而為不起訴處分確定（見前案偵查卷第四六頁）
        ，被告是否因此而生僥倖心理，認收受偽鈔者未必發覺，即或發覺，公訴人
        亦有可能以犯嫌不足為不起訴處分，猶未可知，是被告所辯如係明知為千元
        偽鈔，何以使用後猶留在警局，未行逃逸云云，尚不足援為被告有利認定之
        憑採。
  （四）扣案之如附表一編號一所示於被告乙○○住處查獲之偽造新版新台幣一千元
        紙幣一張（號碼為ＥＬ３０２２９０ＸＣ），係以彩色噴墨方式，用一般表
        面平滑而異於紙鈔表面有指尖碰觸可感凹凸之感受紙質之紙品列印，其背面
        之「壹仟元」、「中華民國八十八年製版」等字樣以及環頸雉圖樣均因列印
        情況不佳而呈現重疊顯示，且該偽幣之下方有寬約零點五公分不到一公分之
        留白等情形，顯然並非真品紙幣等節，業據前案本院審理時調取該扣案物品
        檢視屬實；另扣案之如附表一編號二所示之偽造舊版新台幣一千元紙幣四張
        （號碼均為ＣＰ４６８６９７ＢＷ）及如附表三編號二（號碼為ＥＫ５２２
        ５６１ＷＣ）均係以彩色噴墨方式仿印，無隱藏字及凹版印紋凸起效果，紙
        質與真鈔不同，無安全線及水印，分別經中央印製廠鑑定結果均屬偽造之事
        實，業經中央銀行發行局鑑定屬實，有該局九十年八月二十四日（九０）台
        央發字第０三００四四四四０號函及九十年四月十二日（九０）台央發字第
        ０三００二二二八０號函各一份附卷足憑（見前案本院卷第四十七頁，臺灣
        臺中地方法院檢察署九十年度偵字第八一六三號卷第三八頁）。而所謂偽造
        並不以所製造者與真物絕對相似為必要，只須具有類似通用貨幣之外型、分
        量、色澤、數字、圖樣等特色，而由客觀上觀察，足使一般人誤為真正者，
        即屬相當。扣案之偽造紙鈔雖不如真鈔精緻，單獨使用時固易於辨認，然其
        外型、分量、色澤、數字、圖樣均與真鈔相似，若夾藏於真鈔中使用，顯將
        難於辨別其真偽，客觀上已足使一般人誤為真正。
  三、綜此，本件被告丙○○與共犯乙○○間共同意圖供行使之用而偽造幣券之犯行
      ，事證至臻明確，其犯行洵堪認定。
貳、按妨害國幣懲治條例第一條第一項規定，本條例所稱之國幣，係指中華民國境內
    ，由中央政府或其授權機關所發行之紙幣或硬幣，而中央銀行於五十七年七月一
    日在臺復業後，即已委託臺灣銀行發行新臺幣，自是時起，新臺幣已具有國幣之
    功能，如有偽造、變造之行為，應依妨害國幣懲治條例治罪，大法官會議釋字第
    九十九號解釋及最高法院五十六年臺上字第二一七一號判例可資參照。次按妨害
    國幣懲治條例第三條第一項偽造幣券罪，並不以所偽造之幣券與真正幣券完全相
    同為必要，以彩色影印方式印製幣券，外觀上足以使人誤為真鈔，即已足，最高
    法院八十八年度臺上字第五七七五號著有裁判可資參照。末按偽造貨幣之行為係
    由行為人以單一之犯意，單一之行為，持續侵害一個法益，縱令雖在未完成犯罪
    前，其各個舉動，已與該罪之構成要件完全相符，但在行為人主觀上對其各個舉
    動，不過為犯罪行為之一部分，無先後次序可分，非可獨立成罪，應為單純一罪
    。是核被告丙○○所為，係犯妨害國幣懲治條例第三條第一項偽造幣券罪。被告
    偽造幣券後復接續持之行使，因行使之行為乃意圖供行使之用而偽造幣券行為之
    當然結果，且偽造之罪刑較重，是其行使偽造幣券行為應為偽造幣券之行為所吸
    收，爰不另論罪。而被告與乙○○二人間有犯意聯絡及行為分擔，均為共同正犯
    。被告已完成之偽造鈔券，其在外觀上已足以使人誤為真鈔，有如附表一所示之
    各項紙幣附卷可稽，是其此部份行為已達於既遂。被告與共犯乙○○嗣後修改儲
    存掃瞄偽造幣券之電腦檔案，屬構成要件該當後單純之善後舉動，非可獨立成罪
    ，依前開說明，被告仍只成立單純偽造幣券之一罪。
、爰審酌被告丙○○有事實欄所述之前科紀錄，素行不良，此有臺灣高等法院被告
    全國前案紀錄表可查，其不思以正當途徑賺取金錢，竟製造偽鈔圖不勞而獲，且
    該等偽造幣券流通入市場後，足以破壞我國經濟、金融秩序，且於遭查獲後，非
    但未能痛定思痛，反而推諉卸責，顯未見有所悔意暨依共犯乙○○上開供詞，被
    告於本件犯罪係居於主導地位等一切情狀，量處如主文所示之刑。公訴人雖對被
    告具體求刑七年，惟查，本件查獲偽造幣券之數量尚屬非鉅，且被告二次於附表
    三所示時地行使後，均即遭察覺，尚未能流通，於金融秩序之危害尚淺，本院因
    認對被告量處如主文所示之刑，已足收懲警之效，公訴人所為具體求刑刑度範圍
    尚屬過重，併此敘明。
肆、按犯意圖供行使之用，而偽造幣券罪者，其偽造之幣券，不問屬於犯人與否，固
    應依妨害國幣懲治條例第六條之規定宣告沒收，但所謂偽造之幣券，以客觀上已
    達於足以使人誤認為真幣者為限；苟其尚未偽造完成而不具有幣券之外觀者，則
    不在得依上開規定諭知沒收之列，最高法院八十八年度臺上字第七二一八號著有
    裁判可資參照。本件扣案之如附表一編號一、二查獲物品欄內所示之偽造新版台
    幣千元紙幣一張、舊版新台幣千元紙幣四張與附表三所示被告丙○○接續使用之
    偽造幣券（舊版新台幣千元紙幣二張及新版新台幣千元紙幣一張）均應依妨害國
    幣懲治條例第六條之規定宣告沒收；又扣案之如附表一編號一查獲物品欄所示之
    偽造紙鈔用空白紙一疊、掃描器一台、滑鼠一個、鍵盤一個、螢幕一台、印表機
    一台、電腦主機一台（內含已掃瞄成圖片影像之紙幣檔案），均係在共犯乙○○
    住所查獲之物品，有卷附之臺中憲兵隊搜索筆錄暨扣押筆錄一份在卷可稽（見前
    案偵查卷第一六頁以下），屬共犯乙○○所有，且均係被告與共犯乙○○共同供
    犯罪所用之物品，應依刑法第三十八條第一項第二款沒收之。
據上論斷，應依刑事訴訟法第二百九十九條第一項前段，妨害國幣懲治條例第三條第
一項、第六條，刑法第十一條、第二十八條、第三十八條第一項第二款，判決如主文
。
本案經檢察官甲○○到庭執行職務。
中    華    民    國      九十三      年       六      月     二十五    日
                                臺灣臺中地方法院刑事第九庭
                                    審判長法  官  曾 佩 琦
                                          法  官  陳 如 玲
                                          法  官  陳 思 成
右正本證明與原本無異。
如不服本判決，應於判決送達後十日內向本院提出上訴狀，上訴於臺灣高等法院臺中
分院( 須附繕本 )。
                                          書記官
中    華    民    國      九十三      年       六      月     二十九    日
附錄論罪科刑法條
妨害國幣懲治條例第三條：
意圖供行使之用，而偽造、變造幣券者，處無期徒刑或五年以上有期徒刑，得併科五
千元以下罰金。
犯前項之罪，因而擾亂金融，情節重大者，處死刑。
第一項之未遂犯罰之。
附表一：
┌───┬────────┬───────────┬────────┬──
│編  號│查獲時間（民國）│    查  獲  地  點    │ 查  獲  物  品 │  備
│      │                │                      │（與偽造幣券之罪│
│      │                │                      │有關之物品）    │
├───┼────────┼───────────┼────────┼──
│  一  │九十年一月十八日│臺中市○○街二二巷十號│偽造千元紙幣一張│本院
│      │十八時四十分許至│（共犯乙○○住處）    │（號碼為：EL3022│字第
│      │二十一時十分止  │          │90XC）、偽造紙鈔│
│      │                │                      │用空白紙一疊、掃│
│      │                │                      │描器一台、滑鼠一│
│      │                │                      │個、鍵盤一個、螢│
│      │                │                      │幕一台、印表機一│
│      │                │                      │台、電腦主機一台│
│      │                │                      │。              │
├───┼────────┼───────────┼────────┼──
│  二  │九十一年一月十二│臺中市○○路一一０號二│舊版一千元紙幣四│本院
│      │日二十一時三十分│樓之一                │張（四張號碼均為│字第
│      │                │（證人秦銘興住處）    │：CP468697BW）  │
└───┴────────┴───────────┴────────┴──
附表二：（勘驗遭扣獲之電腦主機結果）
┌───┬────────────┬──────────────────┐
│編  號│      勘驗列印物品      │            檔案建立時間            │
│      │                        │                                    │
├───┼────────────┼──────────────────┤
│  一  │併排之新版一千元紙鈔背面│西元二００一年（即民國九十年）一月十│
│      │四張（民國八十八年製版）│一日凌晨一點二十三分二秒灌入，同日凌│
│      │                        │晨一時二十五分八秒修改。            │
├───┼────────────┼──────────────────┤
│  二  │併排之新版一千元紙鈔正面│西元二００一年一月十日下午五點二十六│
│      │四張，其號碼碼分別為：  │分五十九秒灌入，一月十七日下午五時十│
│      │JM150365WD              │七分三十四秒修改。                  │
│      │JM120366WD              │                                    │
│      │JM150363WD              │                                    │
│      │JM150364WD              │                                    │
├───┼────────────┼──────────────────┤
│  三  │併排之新版五百元紙鈔背面│西元二００一年一月十日下午四時零八分│
│      │四張（民國八十九年製版）│四十五秒建立，同日下午四時十分四秒修│
│      │                        │改。                                │
├───┼────────────┼──────────────────┤
│  四  │舊版五百元紙鈔正面一張，│西元二００一年一月十八日凌晨五時二十│
│      │其號碼為：MU263866GR    │分十八秒建立，同日時二十二修改。    │
├───┼────────────┼──────────────────┤
│  五  │盧碧蓮身分證正面圖片一張│西元二００一年一月十三日下午五時二十│
│      │註記換證日期為：民國九十│七分四十六秒。                      │
│      │年一月八日              │                                    │
├───┼────────────┼──────────────────┤
│  六  │郵票圖樣十五張          │西元二００一年一月十二日上午三點三十│
│      │                        │七分三十九秒                        │
└───┴────────────┴──────────────────┘
附表三：（被告丙○○使用偽幣紀錄，均遭不起訴處分）
┌──┬────────┬───────┬──────┬─────────
│編號│使用時間（民國）│使  用  地  點│ 偽幣之資料 │  偵  查  案  號
├──┼────────┼───────┼──────┼─────────
│ 一 │八十九年七月一日│高雄市苓雅區尚│舊版新台幣千│高雄地方法院檢察署
│    │九時三十分許    │禮街三八巷十四│元紙幣二張（│八十九年偵字第一四
│    │                │弄三號        │均無號碼）  │七一五號
├──┼────────┼───────┼──────┼─────────
│ 二 │九十年一月五日二│臺中市南區復興│新版新台幣千│臺中地方法院檢察署
│    │十二時二十二分  │路一段二三五號│元紙幣一張（│九十年偵字第八一六
│    │                │前            │號碼為：    │三號
│    │                │              │EK522561WC  │
└──┴────────┴───────┴──────┴─────────
